---
title: "Atividade 1 - Dados Pandemia Alagoas"
output:
  html_document: default
---
# Alunos: Gabriel Luiz Leite Souza e João Victor Falcão Santos Lima

```{r}
# Lendo dados
alagoas <- read.csv('pandemia-alagoas.csv')

# Filtrando registros para Marechal Deodoro
marechal <- subset(alagoas, municipio_residencia == 'Marechal Deodoro')

dim(marechal)
```

## Item 1
### Variável qualitativa: sexo
```{r}
sexo.tb <- table(marechal$sexo)
```

### Gráfico de Barras
```{r}
#Grafico de Barras
barplot(sexo.tb, col = c("salmon", "cyan"),
        ylab = "Número de pessoas", xlab = "Sexo",
        cex.names = 1.5, cex.lab = 1.25, ylim=c(0,1400),
        main = "Proporção entre sexo masculino e feminino")


```


### Gráfico de Pizza
```{r}
# Grafico de Pizza
labs <- paste(c("Feminino = ", "Masculino = "),
              100 * round(sexo.tb/length(marechal$sexo), digits = 2),
              "%")

pie(sexo.tb, labels = labs,
    col = c("salmon", "cyan"),
    main = "Proporção entre sexo masculino e feminino",
    cex = 1.2)
```

## Item 2
### Variável contínua: idade
```{r}
# Variavel numerica: Idade
idade <- na.omit(as.numeric(marechal$idade))
#sort(idade)

# Amplitude de Classe
amplitude <- max(idade) - min(idade); amplitude
nk <- round(1 + 3.322 * log10(length(idade))); nk
ampClasse <- amplitude / nk; ampClasse; ampClasse <- 8.75

limites = c(1, 9.75, 18.5, 27.25, 36, 44.75, 53.5,
            62.25, 71, 79.75, 88.5, 97.25, 106)

classes <- c("1.00-9.75", "9.75-18.50", "18.50-27.25", "27.25-36.00",
             "36.00-44.75", "44.75-53.50", "53.50-62.25", "62.25-71.00",
             "71.00-79.75", "79.75-88.50", "88.50-97.25", "97.25-106.00")

# Frequencia Absoluta
freq <- table(cut(idade, breaks = limites, right = FALSE, lables = classes))
freqAc <- cumsum(freq)

# Frequencia Relativa
freqRel <- prop.table(freq)
freqRelAc <- cumsum(freqRel)

# Tabela com todas as frequencias
tabResul = cbind(freq, freqAc, freqRel = round(freqRel*100, digits = 2),
                 freqRelAc = round(freqRelAc*100, digits = 2))
tabResul
```

### Histograma
```{r}
# Histograma
h = hist(idade, breaks=limites,
         ylab="Frequencias absolutas", 
         main="Histograma",
         xlim=c(4,110), ylim=c(0,570),
         col="salmon")
text(h$mids, 150, labels=classes, adj=c(0, 0.2), srt=90)

lines(c(min(h$breaks), h$mids, max(h$breaks)), 
      c(0,h$counts, 0), type = "l")
```

## Item 3
### Variáveis qualitativas
### situacão = óbito vs febre, tosse, cefaleia e dificuldade respiratória
```{r}
obitos <- subset(marechal, situacao_atual == 'Óbito'
                 | situacao_atual == 'Obito')

obitos$tosse[obitos$tosse == ""] <- "N"
obitos$tosse[obitos$tosse == "X"] <- "S"
barplot(table(obitos$tosse), col = c("salmon", "cyan"),
        ylab = "Número de óbitos", xlab = "Apresentou Tosse",
        cex.names = 1.5, cex.lab = 1.25, ylim=c(0,25),
        main = "Óbitos vs Sintoma de Tosse")

obitos$febre[obitos$febre == ""] <- "N"
obitos$febre[obitos$febre == "X"] <- "S"
barplot(table(obitos$febre), col = c("salmon", "cyan"),
        ylab = "Número de óbitos", xlab = "Apresentou Febre",
        cex.names = 1.5, cex.lab = 1.25, ylim=c(0,20),
        main = "Óbitos vs Sintoma de Febre")

obitos$cefaleia[obitos$cefaleia == ""] <- "N"
obitos$cefaleia[obitos$cefaleia == "X"] <- "S"
barplot(table(obitos$cefaleia), col = c("salmon", "cyan"),
        ylab = "Número de óbitos", xlab = "Apresentou Cefaleia",
        cex.names = 1.5, cex.lab = 1.25, ylim=c(0,30),
        main = "Óbitos vs Sintoma de Cefaleia")

obitos$dificuldade_respiratoria[obitos$dificuldade_respiratoria == ""] <- "N"
obitos$dificuldade_respiratoria[obitos$dificuldade_respiratoria == "X"] <- "S"
barplot(table(obitos$dificuldade_respiratoria), col = c("salmon", "cyan"),
        ylab = "Número de óbitos", xlab = "Apresentou Dif. Respiratória",
        cex.names = 1.5, cex.lab = 1.25, ylim=c(0,30),
        main = "Óbitos vs Dificuldade Respiratória")
```

### Item 4
### Variável qualitativa Sexo e variável quantitativa Idade
```{r}
# Boxplot sexo vs idade
# Classificacao dos quartis
quantile(marechal$idade, na.rm=TRUE)
idade.cut <- cut(marechal$idade,
                 breaks = quantile(marechal$idade, na.rm = TRUE),
                 include.lowest = TRUE)

# Tabela de frequencias absolutas
sexo.idade.tb <- table(marechal$sexo, idade.cut)
sexo.idade.tb

# Boxplot
boxplot(idade ~ sexo, data = marechal,
        main = "Boxblot Sexo vs Idade",
        col = c("salmon", "cyan"))
```

## Item 5
### Interpretação sobre a idade (item 2)
#### De acordo com o gráfico Histograma plotado no item 2, pode-se notar a concentração de casos de covid principalmente nas idades entre 18.5 e 62.25 anos, ou seja, uma parcela economicamente ativa da população de Marechal Deodoro e que, possivelmente, esteve mais exposta ao vírus por ter que se deslocar e entrar em contato com mais pessoas para trabalhar.

### Interpretação sobre idade e sexo (item 4)
#### Como mostrado no item 1, a proporção entre pessoas do sexo feminino é de 55% e masculino 45%, aproximadamente. De acordo com o Boxplot do item 4, a posição dos dados para idade é próxima em ambos os sexos, com a mediana masculina sendo um pouco menor. Quanto à simetria, a mediana feminina posicionada bem ao centro da caixa indica dados simétricos, enquanto a masculina é um pouco inferior, indicando uma leve assimetria positiva dos dados. A dispersão, notada pelo tamanho da caixa, é bem aproximada em ambos os casos, mas a masculina é levemente maior. O limite superior masculino é maior, e o gráfico masculino apresenta outliers mais extremos, indicando casos em idades avançadas. 
